【裁判字號】    97,上易,120
【裁判日期】    970904
【裁判案由】    傷害
【裁判全文】
臺灣高等法院花蓮分院刑事判決         97年度上易字第120號
上  訴  人  臺灣花蓮地方法院檢察署檢察官
被      告  甲○○
上列上訴人因被告傷害案件，不服臺灣花蓮地方法院中華民國97
年6月30日97年度玉易字第6號第一審判決（起訴案號：臺灣花蓮
地方法院檢察署96年度偵續字第3號），提起上訴，本院判決如
下：
    主  文
上訴駁回。
    理  由
一、按「上訴書狀應敘述具體理由」，民國96年7月4日修正公布
    之刑事訴訟法第361條第2項定有明文，此屬提起第二審上訴
    應具備之程式。又「第二審法院認為上訴書狀未敘述理由或
    上訴有第362條前段之情形者，應以判決駁回之。」同法第3
    67條前段亦有明文。而所謂具體理由，必係依據卷內既有訴
    訟資料或提出新事證，指摘或表明第一審判決有何採證認事
    、用法或量刑等足以影響判決本旨之不當或違法，而構成應
    予撤銷之具體事由，始克當之（例如：依憑證據法則具體指
    出所採證據何以不具證據能力，或依憑卷證資料，明確指出
    所為證據證明力之判斷如何違背經驗、論理法則），若僅泛
    言原判決認定事實錯誤、違背法令、量刑失之過重或輕縱，
    而未依上開意旨指出具體事由，或形式上雖已指出具體事由
    ，然該事由縱使屬實，亦不足以認為原判決有何不當或違法
    者（例如：對不具有調查必要性之證據，法院未依聲請調查
    亦未說明理由，或援用證據不當，但除去該證據仍應為同一
    事實之認定），皆難謂係具體理由，俾與第二審上訴制度旨
    在請求第二審法院撤銷、變更第一審不當或違法之判決，以
    實現個案救濟之立法目的相契合（最高法院97年度臺上字第
    892號判決要旨參照）。故上訴人之上訴書狀或補提之上訴
    理由書，雖敘述上訴理由，倘未具體敘述第一審判決有何上
    述違法、不當情形，其上訴即不符合上訴之法定要件。
二、本案告訴人不服原判決，請求臺灣花蓮地方法院檢察署檢察
    官提起上訴，其上訴意旨略以：被告與告訴人互毆之犯罪事
    實，業據告訴人於警詢及偵查中指述綦詳，並有驗傷診斷證
    明書及監視錄影光碟勘驗筆錄在卷可證，被告亦不否認屋內
    持棍棒之人為其本人，均足證被告確實有與告訴人互毆，而
    依據光碟內容所示，並未見被告有遭受攻擊而不得不施以正
    當防衛之情狀，被告顯非基於正當防衛而反擊自明，且被告
    確有與告訴人互毆之事實，此亦經臺灣花蓮地方法院95年度
    玉訴字第2號刑事案件及臺灣高等法院花蓮分院96年度上訴
    字第186號刑事案件更迭審理，並均於判決書中認定被告持
    木棍反擊告訴人，與告訴人互拉餐桌，故該互毆之事實已經
    判決確定，原審認被告所為符合正當防衛，並為被告無罪之
    諭知，原審判決顯有違誤云云。
三、查原審以本案案發時，係告訴人先強力拉扯破壞被告住處紗
    門而侵入被告住處，其間並有拉扯互毆之行為，告訴人甚且
    將被告屋內之用餐圓桌扯出丟棄屋外之行為，而此等傷害毀
    損之犯行，復已據法院判處罪刑確定，自係現在不法之侵害
    ；復參以衝突過程中，被告對告訴人無任何追打之情形，被
    告防衛行為亦未逾必要之程度等情，認定被告屬不罰之正當
    防衛行為，而為被告無罪之諭知，經核其認事用法並無違誤
    ，亦無違背經驗法則及論理法則。復查告訴人對被告所為毀
    損、傷害行為，業據本院96年度上訴字第186號判決確定在
    案，足認告訴人確有不法侵害行為在先，又參該判決內並無
    上訴理由所指述被告有持木棍反擊告訴人之情狀，是本案上
    訴理由尚難認定有足以影響判決本旨之不當或違法，故不構
    成應予撤銷之具體事由。衡以上述之說明，檢察官上訴書狀
    所敘述之理由，顯與刑事訴訟法第361條第2項規定上訴書狀
    所應具備之「具體理由」未合，其上訴即屬違背法律上之程
    式，爰不經言詞辯論，逕予駁回。
據上論斷，應依刑事訴訟法第367條前段、第372條，判決如主文
。
中    華    民    國    97    年    9     月    4     日
                  刑事庭審判長法  官   謝  志  揚
                              法  官   林  碧  玲
                              法  官   林  慶  煙
以上正本證明與原本無異。
本件判決不得上訴。
                              書記官   林  明  智
中    華    民    國    97    年    9     月    4     日


司法院資訊處製作；財團法人民間司法改革基金會備份。
